【裁判字號】    97,簡上,212
【裁判日期】    971211
【裁判案由】    傷害
【裁判全文】
臺灣士林地方法院刑事判決             97年度簡上字第212號
公  訴  人  臺灣士林地方法院檢察署檢察官
上  訴  人
即  被  告  乙○○
                    樓
上列上訴人即被告因傷害案件，不服本院士林簡易庭中華民國97
年5 月2 日97年度士簡字第585 號第一審簡易判決（聲請簡易判
決處刑案號：臺灣士林地方法院檢察署96年度偵字第8720號），
提起上訴，本院管轄之第二審合議庭判決如下：
    主  文
上訴駁回。
乙○○緩刑伍年，緩刑期間並應遵守如附表所示事項。
    事實及理由
一、本案經本院審理結果，認第一審以上訴人即被告乙○○所為
    係犯刑法第277 條第1 項之傷害罪及第305 條恐嚇罪，並就
    傷害罪部分判處被告有期徒刑2 月，如易科罰金，以新臺幣
    （下同）1 千元折算一日，減為有期徒刑1 月，如易科罰金
    ，以1 千元折算一日，就恐嚇罪部分判處被告拘役50日，如
    易科罰金，以1 千元折算一日，減為拘役25日，如易科罰金
    ，以1 千元折算一日，其認事用法均無違誤，應予維持，除
    就證據部分補充「被告乙○○於本院之自白。」外，爰引用
    如附件第一審判決書所記載之事實、證據及理由。
二、上訴人即被告乙○○上訴意旨略以：其已與告訴人甲○○達
    成和解，原審量刑過重，請求從輕量刑等語。
三、按量刑輕重，係屬事實審法院得依職權自由裁量之事項，苟
    已斟酌刑法第57條各款所列情狀而未逾越法定刑度，不得遽
    指為違法（最高法院72年度台上字第6696號、75年度台上字
    第7033號判例參照）；且在同一犯罪事實與情節，如別無其
    他加重或減輕之原因，下級審量定之刑，亦無過重或失輕之
    不當情形，則上級審法院對下級審法院之職權行使，原則上
    應予尊重（最高法院85年度臺上字第2446號裁判參照）。本
    件上訴人即被告乙○○於檢察官偵查中及本院審理中均已坦
    承犯行，且有原審判決所列證據可資佐證，足認被告係犯刑
    法第277 條第1 項之傷害罪及第305 條恐嚇罪，而該2 罪之
    法定本刑分別為3 年以下有期徒刑、拘役或1 千元以下罰金
    ；2 年以下有期徒刑、拘役或300 元以下罰金，原審依具體
    個案，分別量處被告上開刑度，並各諭知易科罰金之折算標
    準，又依法減刑並各諭知易科罰金之折算標準，認事用法並
    無違誤，量刑亦未逾越法定刑之範圍，依前揭最高法院判例
    及裁判要旨，尚難認原審判決有何違法情事，本件上訴意旨
    指摘原判決量刑過重，核無理由，應予駁回。
四、又被告前未曾因故意犯罪受有期徒刑以上刑之宣告，有臺灣
    高等法院被告前案紀錄表1 份在卷可稽，本院認其經此教訓
    後，當知警惕，應無再犯之虞，復審酌告訴人已同意於被告
    遵守如附表所示事項，且緩刑期間為5 年之情形下，給予被
    告自新機會，被告對此亦無異議（見本院卷第23、24頁），
    因認其所受宣告之刑，以暫不執行為適當，爰併宣告緩刑5
    年，復斟酌本案犯罪情節，為保護告訴人 之安全及預防被告
    再犯，另依刑法第74條第2 項第7 款、第8 款規定，命被告
    於緩刑期間內應遵守如附表所示事項。
據上論斷，應依刑事訴訟法第455 條之1 第1 項、第3 項、第36
8 條、第373 條，刑法第74條第1 項第1 款、第2 項第7 款、第
8 款，判決如主文。
本案經檢察官莊富棋到庭執行職務。
中    華    民    國    97    年    12    月    11    日
                  刑事第四庭  審判長法  官  林秀鳳
                                    法  官  鄭光婷
                                    法  官  黃珮茹
以上正本證明與原本無異。
本件不得上訴。
                                    書記官  張馨尹
中    華    民    國    97    年    12    月    11    日
附表：
┌───────────────────┐
│應遵守事項                            │
├───────────────────┤
│禁止對告訴人甲○○為騷擾、通話、通信行│
│為，並應遠離告訴人甲○○之住居所及工作│
│場所至少100公尺。                     │
└───────────────────┘


司法院資訊處製作；財團法人民間司法改革基金會備份。
